el: Τύπος σετ κοσμήματος: Σετ με χάντρες; Με φυλαχτό; Σκουλαρίκι; Σετ κοσμημάτων; Κολιέ; Δακτύλιος; Θύσανος; Άλλο
bg-BG: Тип комплекти бижута: Комплект мъниста; Талисман; Обеца; Комплект бижута; Огърлица; Пръстен; Пискюл; Други
pt-BR: Tipo de conjunto de joias: Conjunto de miçangas; Amuleto; Brinco; Conjuntos de joias; Colar; Anel; Borla; Outro
zh-CN: 珠宝首饰套装类型: 珠宝套装; 吊坠戒指; 耳环; 珠宝首饰套装; 项链; 戒指; 流苏; 其他
vi: Loại bộ trang sức: Bộ hạt; Charm; Bông tai; Bộ đồ trang sức; Vòng cổ; Nhẫn; Núm tua; Khác
es: Tipo de juego de joyas: Conjunto de cuentas; Dije; Arete; Juegos de joyas; Collar; Anillo; Borla; Otros
en: Jewelry set type: Bead set; Charm; Earring; Jewelry set; Necklace; Ring; Tassel; Other
th: ประเภทชุดเครื่องเพชรพลอย: ชุดลูกปัด; Charm; ต่างหู; ชุดเครื่องเพชรพลอย; สร้อยคอ; แหวน; พู่; อื่นๆ
lt-LT: Juvelyrinių dirbinių rinkinio tipas: Karoliukų rinkinys; Pakabukas; Auskaras; Juvelyrinių dirbinių rinkinys; Kaklo papuošalas; Žiedas; Kutas; Kita
cs: Typ sady šperků: Sada korálků; Kouzlo; Náušnice; Sada šperků; Náhrdelník; Prsten; Střapec; Jiné
nl: Type sieradenset: Kralenset; Bedeltje; Oorbel; Sieradenset; Halsketting; Ring; Kwast; Andere
fr: Type de parure de bijoux: Ensemble de perles; Breloque; Boucle d'oreille; Parure de bijoux; Collier; Bague; Gland; Autre
ko: 주얼리 세트 종류: 비즈 세트; 참; 귀걸이; 주얼리 세트; 목걸이; 반지; 태슬; 기타
tr: Takı seti türü: Boncuk seti; Kolye ucu; Küpe; Mücevher seti; Kolye; Yüzük; Püskül; Diğer
ru: Тип ювелирного украшения: Набор бусин; Подвеска; Серьга; Комплект украшений; Ожерелье; Кольцо; Кисточка; Другой
fi: Korusarjatyyppi: Helmisarja; Riipus; Korvarengas; Korusetti; Kaulakoru; Rengas; Tupsu; Muu
ja: ジュエリーセットの種類: ビーズセット; チャーム; イヤリング; ジュエリーセット; ネックレス; リング; タッセル; その他
hu: Ékszerkészlet típusa: Gyöngykészlet; Charm; Fülbevaló; Ékszerkészlet; Nyaklánc; Gyűrű; Rojt; Egyéb
sk-SK: Typ súpravy šperkov: Súprava korálikov; Prívesok; Náušnica; Súprava šperkov; Náhrdelník; Kruhový; Strapec; Iné
sv: Typ av smyckesset: Pärluppsättning; Berlock; Örhänge; Smyckesset; Halsband; Ring; Tofs; Övrigt
pt-PT: Tipo de conjunto de joalharia: Conjunto de missangas; Charme; Brinco; Conjunto de joalharia; Colar; Anel; Borla; Outro
de: Art des Schmucksets: Perlenset; Anhänger; Ohrring; Schmuckset; Halskette; Ring; Quaste; Sonstiges
ro-RO: Tip set de bijuterii: Set de bijuterii din mărgele; Talisman; Cercel; Set de bijuterii; Colier; Inel; Ciucure; Altele
sl-SI: Vrsta kompleta nakita: Set perlic; Obesek; Uhan; Set nakita; Ogrlica; Prstan; Resice; Drugo
it: Tipo di set di gioielli: Set di perline; Braccialetto; Orecchino; Set gioielli; Collana; Anello; Fiocco; Altro
nb: Smykkesett-type: Perlesett; Sjarm; Ørering; Smykkesett; Halskjede; Ring; Dusk; Annet
hr-HR: Vrsta kompleta za izradu nakita: Set perlica; Privjesak; Naušnica; Komplet nakita; Ogrlica; Prsten; Kićanka; Ostalo
da: Smykkesættype: Perlesæt; Vedhæng; Ørering; Smykkesæt; Halskæde; Ring; Kvast; Andet
zh-TW: 珠寶飾品組類型: 珠子套組; 吊飾; 耳環; 珠寶飾品組; 項鍊; 戒指; 流蘇; 其他
pl: Typ zestawu biżuterii: Zestaw koralików; Z zawieszkami; Kolczyk; Zestaw biżuterii; Naszyjnik; Pierścień; Chwast; Inne